【裁判字號】    97,消債更,275
【裁判日期】    970806
【裁判案由】    更生事件
【裁判全文】
臺灣屏東地方法院民事裁定           97年度消債更字第275號
聲  請  人
即債 務 人  甲○○
                    國民
代  理  人  徐豐益律師
上列當事人聲請消費者債務清理事件，本院裁定如下：
    主  文
債務人甲○○自中華民國九十七年八月六日十二時起開始更生程
序。
命司法事務官進行本件更生程序。
    理  由
一、按債務人不能清償債務或有不能清償之虞；且無擔保或無優
    先權之債務總額未逾新臺幣一千二百萬元者，於法院裁定開
    始清算程序或宣告破產前，得向法院聲請更生；又法院開始
    更生程序之裁定，應載明其年、月、日、時，並即時發生效
    力，消費者債務清理條例第3 條、第42條第1 項、第45條第
    1 項分別定有明文。次按法院裁定開始更生或清算程序後，
    得命司法事務官進行更生或清算程序，必要時得選任律師、
    會計師或其他適當之自然人或法人一人為監督人或管理人，
    同條例第16條第1 項亦有明文。
二、本件債務人聲請意旨略以：其就新臺幣（下同）1,738,046
    元債務有不能清償之情事，曾於95年間以書面向最大債權金
    融機構中國信託商業銀行請求依「中華民國銀行公會會員辦
    理消費金融案件無擔保債務協商機制」共同協商債務清償方
    案，嗣協商成立，約定自96年1 月起，分120 期攤還，利息
    按年利率百分之8.88計算，每月應繳金額為21,133元，惟因
    債務人係從事農務零工，收入並不固定，維持基本生活已屬
    不易，端賴借貸支應協商款項，尚須扶養就學中之子女，嗣
    告貸無門，履行協商顯有重大困難，而此並非債務人主觀上
    惡意不履行協商，實係客觀上確有不可歸責於債務人之事由
    。又其無擔保或無優先權之債務總額未逾1,200 萬元，復未
    經法院裁定開始清算程序或宣告破產，爰向本院聲請更生等
    語。
三、經查債務人所主張之上開事實，業據其提出與所述相符之債
    權人清冊、財產暨收入狀況說明書、協商成立協議書影本、
    由僱主丁偶成出具載明97年6 月與7 月薪資8,000 元之薪資
    袋、財政部台灣省南區國稅局91年至96年度綜合所得稅各類
    所得暨財產歸屬資料清單、戶籍謄本、學生證影本、薪資袋
    、96年1 月至96年7 月之協商款匯款單、財團法人金融合徵
    信中心當事人查詢個人資料（信用報告）回覆書等件為證，
    應堪信實。是以，依債務人之財產及所得情形觀之，顯難期
    待其繼續繳納協商金額，應認係有不可歸責之事由，而其名
    下復無土地、房屋或其他有變現價值之動產可資為清償之憑
    藉，又查無債務人有消費者債務清理條例第6 條第3 項、第
    8 條或第46條各款所定駁回更生聲請之事由存在，則債務人
    聲請更生，應屬有據，爰裁定如主文第一項所示，並命司法
    事務官進行本件更生程序。
中    華    民    國    97    年    8     月    6     日
                        民事庭法官  孫  國  禎
正本係照原本作成。
本裁定不得抗告。
本裁定公告日期為民國97年8月6日中午12時。
                        法院書記官  徐  建  功
中    華    民    國    97    年    8     月    6     日


司法院資訊處製作；財團法人民間司法改革基金會備份。
